【裁判字號】    97,上訴,1064
【裁判日期】    970610
【裁判案由】    違反毒品危害防制條例
【裁判全文】
臺灣高等法院臺中分院刑事判決        97年度上訴字第1064號
上  訴  人  臺灣臺中地方法院檢察署檢察官
被      告  乙○○
                      號
                    （現另案在臺灣臺中監獄執行中）
上列上訴人因違反毒品危害防制條例案件，不服臺灣臺中地方法
院96年度訴字第4048號中華民國97年3月13日第一審判決（起訴
案號：臺灣臺中地方法院檢察署96年度毒偵字第5581號），提起
上訴，本院判決如下：
    主  文
上訴駁回。
    事實及理由
一、本案經本院審理結果，認第一審判決認事用法及量刑均無不
    當，應予維持，除主文欄應更正為「乙○○施用第一級毒品
    ，累犯，處有期徒刑柒月；又施用第一級毒品，累犯，處有
    期徒刑柒月，扣案之第一級毒品海洛因貳包（毛重分別為零
    點參公克、零點肆公克）均沒收銷燬之。應執行有期徒刑壹
    年，扣案之第一級毒品海洛因貳包（毛重分別為零點參公克
    、零點肆公克）均沒收銷燬之。」外，並引用第一審判決書
    記載之事實、證據及理由（如附件）。
二、檢察官上訴意旨略以：被告乙○○前於民國91年間，因施用
    毒品案件，經施以強制戒治，於92年5月24日執行完畢釋放
    ，刑罰部分，經原審判處有期徒刑8月確定，於93年1月15日
    縮刑期滿執行完畢，猶不知悔改，再因施用第1、2級毒品及
    竊盜案件，經原審分別判處有期徒刑10月、4月、10月，定
    應執行刑為有期徒刑1年9月確定，甫於96年4月5日縮刑期滿
    執行完畢。詎被告分別於96年9月間，再為本案施用第一級
    毒品犯行，顯見其經上開刑罰、觀察勒戒及強制戒治處分後
    ，仍無戒斷毒癮之決心。被告雖坦承犯行，惟並無戒斷決心
    ，甫於96年4月5日執行完畢，即於96年9月再犯本案，原審
    於科刑時未衡量上情，且其素行不佳，量刑顯然過輕等語，
    指摘原判決不當。惟按「量刑輕重係屬事實審法院得依職權
    自由裁量之事項，苟已斟酌刑法第57條各款所列情狀而未逾
    越法定刑度，不得遽指為違法（最高法院72年度台上字第66
    96號、75年度台上字第7033號判例要旨參照）；且在同一犯
    罪事實與情節，如別無其他加重或減輕之原因，下級審量定
    之刑，亦無過重或失輕之不當情形，則上級審法院對下級審
    法院之職權行使，原則上應予尊重（最高法院85年度台上字
    第2446號裁判意旨參照）。本案原審量刑已審酌被告之犯罪
    動機、目的、手段、所生危害及犯罪後態度等一切情狀，而
    分別量處被告有期徒刑7月、7月，並定應執行刑為有期徒刑
    1年，係在法定刑範圍之內，且無不當。檢察官執上開事由
    提起上訴，為無理由，應予駁回。另原審於主文雖有上開微
    瑕，惟不影響判決本旨，自予以更正即可，無庸予以撤銷，
    併此敘明。
據上論結，應依刑事訴訟法第三百七十三條、第三百六十八條，
判決如主文。
本案經檢察官甲○○到庭執行職務。
中    華    民    國    97    年    6     月    10    日
            刑事第十庭  審判長法  官  林  照  明
                              法  官  蔡  名  曜
                              法  官  郭  瑞  祥
上列正本證明與原本無異。
如不服本判決應於收受送達後十日內向本院提出上訴書狀，其未
敘述上訴之理由者並得於提起上訴後十日內向本院補提理由書（
須附繕本）。
                              書記官  李  妍  嬅
中    華    民    國    97    年    6     月    10    日


司法院資訊處製作；財團法人民間司法改革基金會備份。
